tr_test.aff
# Türkçe Yazım Denetimi Sözlüğü - Chained Flags Architecture
SET UTF-8
FLAG UTF-8
NOSUGGEST Ю
KEEPCASE У
NEEDAFFIX X
LANG tr
WORDCHARS '’‘

# Break characters (allow breaking at hyphens, en-dashes, and em-dashes)
BREAK 5
BREAK -
BREAK ^-
BREAK -$
BREAK –
BREAK —


# Suggestion parameters
KEY qwertyuıopğü|asdfghjklşi|zxcvbnmçö|QWERTYUIOPĞÜ|ASDFGHJKLŞİ|ZXCVBNMÇÖ|fgğıodrnhpqw|uıevazyktsx|jövcçzsb|FGĞIODRNHPQW|UIEVAZYKTSX|JÖVCÇZSB|qaz|wsx|edc|rfv|tgb|yhn|ujm|ıkö|olç|pş|QAZ|WSX|EDC|RFV|TGB|YHN|UJM|IKÖ|OLÇ|PŞ
TRY aeilrıtdknsmyuböuşzcgçhpvğfjAEİLRITDKNSMYUBÖUŞZCGÇHPVĞFJ
MAXDIFF 5
MAXNGRAMSUGS 6
ONLYMAXDIFF

REP 221
REP a â
REP â a
REP u û
REP û u
REP i î
REP î i
REP c ç
REP ç c
REP g ğ
REP ğ g
REP s ş
REP ş s
REP o ö
REP ö o
REP u ü
REP ü u
REP ı i
REP i ı
REP sh ş
REP ch ç
REP gh ğ
REP ss ş
REP dd t
REP tt d
REP bb p
REP pp b
REP cc c
REP kk g
REP ğ y
REP y ğ
REP h ğ
REP ğ h
REP a e
REP e a
REP d t
REP t d
REP p b
REP b p
REP z s
REP s z
REP k g
REP g k
REP ın in
REP in ın
REP un ün
REP ün un
REP da de
REP de da
REP lar ler
REP ler lar
REP la le
REP le la
REP ’ '
REP yanlız yalnız
REP yalnış yanlış
REP herkez herkes
REP şarz şarj
REP kirbit kibrit
REP pantalon pantolon
REP şöför şoför
REP egsoz egzoz
REP sarmısak sarımsak
REP entellektüel entelektüel
REP vejeteryan vejetaryen
REP insiyatif inisiyatif
REP orjinal orijinal
REP dinazor dinozor
REP klavuz kılavuz
REP muhattap muhatap
REP idda iddaa
REP klüp kulüp
REP mualif muhalif
REP seftali şeftali
REP direk direkt
REP makina makine
REP meyva meyve
REP süpriz sürpriz
REP eskişehir Eskişehir
REP anadolu Anadolu
REP istihbarat istihbarat
REP attır arttır
REP attir arttir
REP attur arttur
REP attür arttür
REP wayr ayr
REP wair air
REP xin sin
REP xır sır
REP yk k
REP yb b
REP oligo oligar
REP kitapı kitabı
REP kitapın kitabın
REP kitapa kitaba
REP kitapımız kitabımız
REP kitapınız kitabınız
REP ağaçı ağacı
REP ağaçın ağacın
REP ağaça ağaca
REP ağaçımız ağacımız
REP ağaçınız ağacınız
REP çocuku çocuğu
REP çocukun çocuğun
REP çocuka çocuğa
REP çocukumuz çocuğumuz
REP çocukunuz çocuğunuz
REP kağıtı kâğıdı
REP kağıtın kâğıdın
REP kağıta kâğıda
REP kağıtımız kâğıdımız
REP kağıtınız kâğıdınız
REP borçu borcu
REP borçun borcun
REP borça borca
REP borçumuz borcumuz
REP borçunuz borcunuz
REP renki rengi
REP renkin rengin
REP renke renge
REP renkimiz rengimiz
REP renkiniz renginiz
REP kalpi kalbi
REP kalpin kalbin
REP kalpe kalbe
REP kalpimiz kalbimiz
REP kalpiniz kalbiniz
REP akılı aklı
REP akılın aklın
REP akıla akla
REP akılımız aklımız
REP akılınız aklınız
REP ağızı ağzı
REP ağızın ağzın
REP ağıza ağza
REP ağızımız ağzımız
REP ağızınız ağzınız
REP şehiri şehri
REP şehirin şehrin
REP şehire şehre
REP şehirimiz şehrimiz
REP şehiriniz şehriniz
REP ömürü ömrü
REP ömürün ömrün
REP ömüre ömre
REP ömürümüz ömrümüz
REP ömürünüz ömrünüz
REP resimi resmi
REP resimin resmin
REP resime resme
REP resimimiz resmimiz
REP resiminiz resminiz
REP burunu burnu
REP burunun burnun
REP buruna burna
REP burunumuz burnumuz
REP burununuz burnunuz
REP karını karnı
REP karının karnın
REP karına karna
REP karınımız karnımız
REP karınınız karnınız
REP zehiri zehri
REP zehirin zehrin
REP zehire zehre
REP zehirimiz zehrimiz
REP zehiriniz zehriniz
REP saatlar saatler
REP saatla saatle
REP saatları saatleri
REP saatların saatlerin
REP saatlarınızın saatlerinizin
REP saatlarımızın saatlerimizin
REP saata saate
REP saatı saati
REP saatın saatin
REP hâllar hâller
REP hâlla hâlle
REP hâlları hâlleri
REP hâlların hâllerin
REP hâla hâle
REP hâlı hâli
REP hâlın hâlin
REP rollar roller
REP rolla rolle
REP rolları rolleri
REP rolların rollerin
REP rola role
REP rolu rolü
REP rolun rolün
REP alkollar alkoller
REP alkolla alkolle
REP alkolları alkolleri
REP alkolların alkollerin
REP alkola alkole
REP alkolu alkolü
REP alkolun alkolün
REP metallar metaller
REP metalla metalle
REP metalları metalleri
REP metalların metallerin
REP metala metale
REP metalı metali
REP metalın metalin
REP kontrollar kontroller
REP kontrolla kontrolle
REP kontrolları kontrolleri
REP kontrolların kontrollerin
REP kontrola kontrole
REP kontrolu kontrolü
REP kontrolun kontrolün
REP hal hâl
REP hala hâlâ
REP adet âdet
REP alem âlem
REP dahi dâhi
REP sura şûra
REP kagit kâğıt
REP ruzgar rüzgâr
REP tezgah tezgâh
REP dukkan dükkân
REP mahkum mahkûm

# STEM CLASS FLAGS
SFX Є Y 1
SFX Є 0 0 .
SFX Ѕ Y 1
SFX Ѕ 0 0 .
SFX Й Y 1
SFX Й 0 0 .
SFX К Y 1
SFX К 0 0 .
SFX І Y 1
SFX І 0 0 .
SFX Ї Y 1
SFX Ї 0 0 .
SFX Л Y 1
SFX Л 0 0 .
SFX М Y 1
SFX М 0 0 .
SFX э Y 1
SFX э 0 0 .
SFX ю Y 1
SFX ю 0 0 .
SFX я Y 1
SFX я 0 0 .
SFX ѐ Y 1
SFX ѐ 0 0 .
SFX В Y 30
SFX В 0 0 .
SFX В ıl l/ЀѡЩрадклѓ ıl
SFX В ım m/ЀѡЩрадклѓ ım
SFX В ın n/ЀѡЩрадклѓ ın
SFX В ır r/ЀѡЩрадклѓ ır
SFX В ıs s/ЀѡЩрадклѓ ıs
SFX В ız z/ЀѡЩрадклѓ ız
SFX В ul l/ЀѡЩрадклѓ ul
SFX В um m/ЀѡЩрадклѓ um
SFX В un n/ЀѡЩрадклѓ un
SFX В ur r/ЀѡЩрадклѓ ur
SFX В us s/ЀѡЩрадклѓ us
SFX В uz z/ЀѡЩрадклѓ uz
SFX В ıf f/ЀѡЩрадклѓ ıf
SFX В ıh h/ЀѡЩрадклѓ ıh
SFX В ık ğ/ЀѡЩрадклѓ ık
SFX В ık k/ЀѡЩрадклѓ ık
SFX В ıp b/ЀѡЩрадклѓ ıp
SFX В ıp p/ЀѡЩрадклѓ ıp
SFX В ıt d/ЀѡЩрадклѓ ıt
SFX В ıt t/ЀѡЩрадклѓ ıt
SFX В uf f/ЀѡЩрадклѓ uf
SFX В uh h/ЀѡЩрадклѓ uh
SFX В uk ğ/ЀѡЩрадклѓ uk
SFX В uk k/ЀѡЩрадклѓ uk
SFX В up b/ЀѡЩрадклѓ up
SFX В up p/ЀѡЩрадклѓ up
SFX В ut d/ЀѡЩрадклѓ ut
SFX В ut t/ЀѡЩрадклѓ ut
SFX В uv v/ЀѡЩрадклѓ uv
SFX Г Y 30
SFX Г 0 0 .
SFX Г ıl l/ЁѡЪсбемпѓ ıl
SFX Г ım m/ЁѡЪсбемпѓ ım
SFX Г ın n/ЁѡЪсбемпѓ ın
SFX Г ır r/ЁѡЪсбемпѓ ır
SFX Г ıs s/ЁѡЪсбемпѓ ıs
SFX Г ız z/ЁѡЪсбемпѓ ız
SFX Г ul l/ЁѡЪсбемпѓ ul
SFX Г um m/ЁѡЪсбемпѓ um
SFX Г un n/ЁѡЪсбемпѓ un
SFX Г ur r/ЁѡЪсбемпѓ ur
SFX Г us s/ЁѡЪсбемпѓ us
SFX Г uz z/ЁѡЪсбемпѓ uz
SFX Г ıf f/ЁѡЪсбемпѓ ıf
SFX Г ıh h/ЁѡЪсбемпѓ ıh
SFX Г ık ğ/ЁѡЪсбемпѓ ık
SFX Г ık k/ЁѡЪсбемпѓ ık
SFX Г ıp b/ЁѡЪсбемпѓ ıp
SFX Г ıp p/ЁѡЪсбемпѓ ıp
SFX Г ıt d/ЁѡЪсбемпѓ ıt
SFX Г ıt t/ЁѡЪсбемпѓ ıt
SFX Г uf f/ЁѡЪсбемпѓ uf
SFX Г uh h/ЁѡЪсбемпѓ uh
SFX Г uk ğ/ЁѡЪсбемпѓ uk
SFX Г uk k/ЁѡЪсбемпѓ uk
SFX Г up b/ЁѡЪсбемпѓ up
SFX Г up p/ЁѡЪсбемпѓ up
SFX Г ut d/ЁѡЪсбемпѓ ut
SFX Г ut t/ЁѡЪсбемпѓ ut
SFX Г uv v/ЁѡЪсбемпѓ uv
SFX Д Y 31
SFX Д 0 0 .
SFX Д il l/ЂѢЫтвжнфѻ il
SFX Д im m/ЂѢЫтвжнфѻ im
SFX Д in n/ЂѢЫтвжнфѻ in
SFX Д iş ş/ЂѢЫтвжнфѻ iş
SFX Д ir r/ЂѢЫтвжнфѻ ir
SFX Д is s/ЂѢЫтвжнфѻ is
SFX Д iz z/ЂѢЫтвжнфѻ iz
SFX Д ül l/ЂѢЫтвжнфѻ ül
SFX Д üm m/ЂѢЫтвжнфѻ üm
SFX Д ün n/ЂѢЫтвжнфѻ ün
SFX Д ür r/ЂѢЫтвжнфѻ ür
SFX Д üs s/ЂѢЫтвжнфѻ üs
SFX Д üz z/ЂѢЫтвжнфѻ üz
SFX Д if f/ЂѢЫтвжнфѻ if
SFX Д ih h/ЂѢЫтвжнфѻ ih
SFX Д ik ğ/ЂѢЫтвжнфѻ ik
SFX Д ik k/ЂѢЫтвжнфѻ ik
SFX Д ip b/ЂѢЫтвжнфѻ ip
SFX Д ip p/ЂѢЫтвжнфѻ ip
SFX Д it d/ЂѢЫтвжнфѻ it
SFX Д it t/ЂѢЫтвжнфѻ it
SFX Д üf f/ЂѢЫтвжнфѻ üf
SFX Д üh h/ЂѢЫтвжнфѻ üh
SFX Д ük ğ/ЂѢЫтвжнфѻ ük
SFX Д ük k/ЂѢЫтвжнфѻ ük
SFX Д üp b/ЂѢЫтвжнфѻ üp
SFX Д üp p/ЂѢЫтвжнфѻ üp
SFX Д üt d/ЂѢЫтвжнфѻ üt
SFX Д üt t/ЂѢЫтвжнфѻ üt
SFX Д üv v/ЂѢЫтвжнфѻ üv
SFX Е Y 31
SFX Е 0 0 .
SFX Е il l/ЃѢЬугзоцѻ il
SFX Е im m/ЃѢЬугзоцѻ im
SFX Е in n/ЃѢЬугзоцѻ in
SFX Е iş ş/ЃѢЬугзоцѻ iş
SFX Е ir r/ЃѢЬугзоцѻ ir
SFX Е is s/ЃѢЬугзоцѻ is
SFX Е iz z/ЃѢЬугзоцѻ iz
SFX Е ül l/ЃѢЬугзоцѻ ül
SFX Е üm m/ЃѢЬугзоцѻ üm
SFX Е ün n/ЃѢЬугзоцѻ ün
SFX Е ür r/ЃѢЬугзоцѻ ür
SFX Е üs s/ЃѢЬугзоцѻ üs
SFX Е üz z/ЃѢЬугзоцѻ üz
SFX Е if f/ЃѢЬугзоцѻ if
SFX Е ih h/ЃѢЬугзоцѻ ih
SFX Е ik ğ/ЃѢЬугзоцѻ ik
SFX Е ik k/ЃѢЬугзоцѻ ik
SFX Е ip b/ЃѢЬугзоцѻ ip
SFX Е ip p/ЃѢЬугзоцѻ ip
SFX Е it d/ЃѢЬугзоцѻ it
SFX Е it t/ЃѢЬугзоцѻ it
SFX Е üf f/ЃѢЬугзоцѻ üf
SFX Е üh h/ЃѢЬугзоцѻ üh
SFX Е ük ğ/ЃѢЬугзоцѻ ük
SFX Е ük k/ЃѢЬугзоцѻ ük
SFX Е üp b/ЃѢЬугзоцѻ üp
SFX Е üp p/ЃѢЬугзоцѻ üp
SFX Е üt d/ЃѢЬугзоцѻ üt
SFX Е üt t/ЃѢЬугзоцѻ üt
SFX Е üv v/ЃѢЬугзоцѻ üv
